# 请教陈版出关于ipo股权清理问题

提问人：sbkc2012 时间：2014-05-07 09:39:15
陈老师，若是企业存在母子公司交叉持股的话，为了避免抽逃出资的嫌疑，一般都会选择减资或是转让来清理股权。如果比如在2013.5.1这个时点采取转让股权的话，那么 2012 年度，还有 2013 年1-4月的股权关系在合并层面是视作同一控制下企业合并（子公司持有母公司的股权转让给母公司的自然人股东即整个集团的老板）在期初就已经转让了是吗？如果母公司自己也出母公司的报告的话，那么母公司 2012 年度还有 2013 年1-4月实收资本怎么披露，是按清理前的股权结构披露还是清理后的？

回答人：chenyiwei
在母公司合并报表层面，这种清理行为并不是企业合并，而是将库存股重新对外发行的权益性交易。因此不适用同一控制下合并的处理原则，不能假设在期初即已规范完毕，而是应当在个别报表和合并报表中体现出该问题解决的过程，即合并报表层面应体现出报告期内库存股从有到无的权益性交易过程。